zh-TW: 體育用品 > 室外休閒 > 打獵和射擊 > 射箭 > 射箭工具與配備 > 射箭工具: 拔箭器; 弓用測磅秤與測速儀; 上弦器與安裝箭尾工具; 弓用台虎鉗與夾具; 弓弦蠟; 黏羽工具
da: Sportsartikler > Friluftsliv > Jagt og skydning > Bueskydning > Værktøj og udstyr til bueskydning > Værktøj til bueskydning: Pileudtrækkere; Buevægte og kronografer; Buestrengspåstrygere og nocking-værktøj; Bueskruestikke og -klemmer; Buestrengsvoks; Fletching-værktøj
es: Equipamiento deportivo > Actividades al aire libre > Caza y tiro > Tiro con arco > Herramientas y equipo de tiro con arco > Herramientas de tiro con arco: Extractores de flechas; Básculas y cronógrafos para arcos; Montadores de cuerdas y herramientas de culatines; Prensas y abrazaderas para arcos; Cera para cuerdas de arco; Herramientas de emplumado
en: Sporting Goods > Outdoor Recreation > Hunting & Shooting > Archery > Archery Tools & Equipment > Archery Tools: Arrow Pullers; Bow Scales & Chronographs; Bow Stringers & Nocking Tools; Bow Vises & Clamps; Bowstring Wax; Fletching Tools
pt-PT: Artigos de desporto > Atividades recreativas no exterior > Caça e tiro > Tiro com arco > Ferramentas e equipamentos de tiro com arco > Ferramentas de tiro com arco: Extratores de setas; Balanças de arco e cronógrafos; Esticadores de corda e ferramentas de nocks; Tornos e grampos para arcos; Cera para cordas de arco; Ferramentas de emplumação
cs: Sportovní potřeby > Outdoorové aktivity > Lov a střelba > Lukostřelba > Lukostřelecké nářadí a vybavení > Lukostřelecké nářadí: Vytahováky šípů; Siloměry na luky a chronografy; Navlékáky tětivy a kleště na kroužky; Svěráky a svorky na luky; Vosk na tětivu; Nástroje pro lepení letek
de: Sportartikel > Outdoor-Aktivitäten > Jagen und Schießen > Bogenschießen > Bogenschießwerkzeuge und -ausrüstung > Bogenschießwerkzeuge: Pfeilzieher; Bogenwaagen & Chronographen; Spannschnüre & Nockwerkzeuge; Bogen-Schraubstöcke & -Klemmen; Sehnenwachs; Befiederungswerkzeuge
el: Αθλητικά είδη > Υπαίθριες δραστηριότητες αναψυχής > Κυνήγι & σκοποβολή > Τοξοβολία > Εργαλεία & εξοπλισμός τοξοβολίας > Εργαλεία τοξοβολίας: Εξολκείς βελών; Ζυγαριές και χρονογράφοι τόξου; Εργαλεία τοποθέτησης χορδής και εγκοπής τόξου; Μέγγενες και σφιγκτήρες τόξου; Κερί χορδής τόξου; Εργαλεία τοποθέτησης φτερών
hu: Sportszerek > Szabadtéri kikapcsolódás > Vadászat és lövészet > Íjászat > Íjászati eszközök és felszerelések > Íjászati eszközök: Vesszőkihúzók; Íjmérlegek és kronográfok; Íjfelajzó zsinórok és nock-felhelyezők; Íjsatuk és -szorítók; Íjhúrviasz; Tollazó eszközök
tr: Spor Malzemeleri > Açık Hava Etkinlikleri > Avcılık ve Atıcılık > Okçuluk > Okçuluk Araçları ve Ekipmanları > Okçuluk Aletleri: Ok çekiciler; Yay tartıları ve kronograflar; Yay kurma ipleri ve gez takma aletleri; Yay mengeneleri ve kelepçeleri; Yay kirişi mumu; Tüyleme aletleri
hr-HR: Sportska oprema > Rekreacija na otvorenom > Lov i streljaštvo > Streličarstvo > Alati i oprema za streličarstvo > Alati za streličarstvo: Vadilice za strijelu; Vage i kronografi za luk; Alati za tetive i natezače luka; Škripci i stezaljke za luk; Vosak za tetivu luka; Alati za krilca
nl: Sportartikelen > Buitenrecreatie > Jagen en schieten > Boogschieten > Boogschietgereedschap en -uitrusting > Boogschietgereedschap: Pijltrekkers; Boogtrekkrachtmeters en chronografen; Boogspanners en nokgereedschap; Boogklemmen en -bankschroeven; Peeswax; Fletching-gereedschap
bg-BG: Спортни стоки > Спортни занимания на открито > Лов и стрелба > Стрелба с лък > Инструменти и оборудване за стрелба с лък > Инструменти за стрелба с лък: Издърпвачи на стрели; Везни и хронографи за лък; Инструменти за тетиви и накрайници за лък; Менгемета и скоби за лъкове; Восък за тетива; Инструменти за монтаж на пера на стрели
lt-LT: Sporto prekės > Poilsis lauke > Medžioklė ir šaudymas > Lankininkystė > Lankininkystės įranga > Lankininkystės įrankiai: Strėlių traukikliai; Lankų svarstyklės ir chronografai; Lankų stygų užtempimo ir strėlių įtvarų montavimo įrankiai; Lankų spaustuvai ir gnybtai; Lanko stygos vaškas; Strėlių plunksnų tvirtinimo įrankiai
fi: Urheilutarvikkeet > Ulkoharrasteet > Metsästys ja ammunta > Jousiammunta > Jousiammunnan työkalut ja välineet > Jousiammunnan työkalut: Nuolenirrottimet; Jousivaa'at ja kronografit; Jännitysnarut ja nokin asennustyökalut; Jousipuristimet ja -kiinnikkeet; Jännevaha; Sulitustyökalut
it: Articoli sportivi > Ricreazione outdoor > Caccia e tiro a segno > Tiro con l'arco > Strumenti e attrezzature per il tiro con l'arco > Attrezzature per tiro con l'arco: Estrattori per frecce; Bilance e cronografi per arco; Carichini e strumenti per incoccare; Morse e morsetti per arco; Cera per corde d'arco; Strumenti per impennaggio
sk-SK: Športový tovar > Exteriérové rekreakčné športy > Poľovníctvo a streľba > Lukostreľba > Lukostrelecké nástroje a vybavenie > Nástroje na lukostreľbu: Sťahováky na šípy; Lukové váhy a chronografy; Nástroje na napínanie a upevňovanie tetivy luku; Zveráky a svorky na luky; Vosk na tetivu luku; Nástroje na výrobu letiek
sv: Sportartiklar > Utomhusaktiviteter > Jakt och skytte > Bågskytte > Verktyg och utrustning till bågskytte > Bågskytteverktyg: Pildragare; Bågvågar och kronografer; Strängpåläggare och nockverktyg; Skruvstäd och klämmor för pilbågar; Bågsträngsvax; Fjäderlimningsverktyg
ko: 스포츠용품 > 야외 레크레이션 > 사냥/사격 > 양궁 > 양궁 도구 및 장비 > 양궁 도구: 화살 풀러; 활 저울 및 크로노그래프; 활 스트링거 및 노킹 툴; 활 바이스 및 클램프; 활시위 왁스; 플레칭 툴
vi: Dụng cụ thể thao > Giải trí ngoài trời > Săn bắn > Bắn cung > Dụng cụ và thiết bị bắn cung > Dụng cụ bắn cung: Dụng cụ rút mũi tên; Cân đo lực kéo cung & máy đo tốc độ; Dụng cụ tháo lắp dây cung & nock; Ê-tô & kẹp giữ cung; Sáp vuốt dây cung; Dụng cụ dán cánh mũi tên
ja: スポーツ用品 > 屋外レクリエーション > 狩猟・射撃 > アーチェリー > アーチェリー用具・装備 > アーチェリー用具: アロープラー; ボウスケール＆弾速計; ボウストリンガー＆ノッキングツール; ボウバイス＆クランプ; ボウストリングワックス; フレッチングツール
fr: Équipements sportifs > Loisirs de plein air > Chasse et tir > Tir à l'arc > Outils et équipements de tir à l’arc > Outils de tir à l’arc: Extracteurs de flèches; Pesons pour arcs et chronographes; Bandoirs d’arc et pinces à encoches; Étaux et pinces pour arcs; Cire pour cordes d’arc; Outils d’empennage
th: อุปกรณ์กีฬา > สันทนาการกลางแจ้ง > การล่าสัตว์และยิงปืน > การยิงธนู > เครื่องมือและอุปกรณ์การยิงธนู > เครื่องมือการยิงธนู: ที่ดึงลูกธนู; เครื่องชั่งน้ำหนักธนูและเครื่องวัดความเร็วลูกธนู; อุปกรณ์ขึ้นสายธนูและเครื่องมือติดน็อก; ปากกาจับและแคลมป์ยึดธนู; แว็กซ์ทาสายธนู; เครื่องมือติดขนนกธนู
pt-BR: Artigos esportivos > Atividades ao ar livre > Caça e tiro > Tiro com arco > Ferramentas e equipamentos de tiro com arco > Ferramentas de tiro com arco: Extratores de flechas; Balanças e cronógrafos para arcos; Encordoadores e ferramentas de nock para arcos; Morsas e grampos para arcos; Cera para corda de arco; Ferramentas de emplumação
ro-RO: Articole sportive > Recreere în aer liber > Vânătoare și tir > Tir cu arcul > Instrumente și echipamente pentru tir cu arcul > Instrumente pentru tir cu arcul: Dispozitive pentru extragerea săgeților; Cântare de arc și cronografe; Chingi pentru montat coarda și scule pentru nocking; Menghine și cleme pentru arc; Ceară pentru coarda arcului; Instrumente pentru montarea penajului săgeților
sl-SI: Športna oprema > Rekreacija na prostem > Lov in streljanje > Lokostrelstvo > Orodja in oprema za lokostrelstvo > Orodja za lokostrelstvo: Orodje za odstranjevanje puščic; Tehtnice za lok in kronografi; Napenjalci in klešče za tetive lokov; Primeži in vpenjala za loke; Vosek za tetivo loka; Orodje za lepljenje peres
nb: Sportsutstyr > Friluftsliv > Jakt og skyting > Bueskyting > Verktøy og utstyr til bueskyting > Verktøy til bueskyting: Piltrekkere; Buevekter og kronografer; Oppstrengere og nokkeverktøy; Bueskrustikker og klemmer; Buestrengvoks; Fjæringsverktøy
ru: Спортивные товары > Активный отдых на открытом воздухе > Охота и стрельба > Стрельба из лука > Инструменты и оборудование для стрельбы из лука > Инструменты для стрельбы из лука: Извлекатели стрел; Весы и хронографы для луков; Стрингеры и инструменты для установки хвостовиков; Тиски и зажимы для луков; Воск для тетивы; Инструменты для оперения стрел
zh-CN: 体育用品 > 户外休闲 > 打猎与射击 > 射箭 > 射箭工具与设备 > 射箭工具: 拔箭器; 弓秤与测速仪; 上弦绳与搭箭点工具; 调弓台架与夹具; 弓弦蜡; 粘羽工具
pl: Sprzęt sportowy > Rekreacja na świeżym powietrzu > Myślistwo i strzelectwo > Łucznictwo > Narzędzia i sprzęt łuczniczy > Narzędzia łucznicze: Wyciągacze do strzał; Wagi do łuków i chronografy; Napinacze i narzędzia do cięciw; Imadła i zaciski do łuków; Wosk do cięciw; Narzędzia do klejenia lotek